【裁判字號】    97,易緝,54
【裁判日期】    970513
【裁判案由】    竊盜
【裁判全文】
臺灣臺北地方法院刑事判決              97年度易緝字第54號
公  訴  人  臺灣臺北地方法院檢察署檢察官
被      告  甲○○
                    現因本案羈押於臺灣臺北看守所
上列被告因竊盜案件，經檢察官提起公訴（96年度偵字第7683號
），惟被告於本院為有罪之陳述，經本院裁定以簡式審判程序審
理，茲判決如下：
    主  文
甲○○共同踰越安全設備攜帶兇器竊盜，處有期徒刑壹年，減為
有期徒刑陸月，如易科罰金，以新臺幣壹仟元折算壹日。未扣案
之螺絲起子、扳手各壹支，均沒收之。
    事  實
一、甲○○與蘇正添（另經本院以96年度易字第1632號判決確定
    ）共同意圖為自己不法所有，基於竊盜之犯意聯絡，於96年
    3月26日下午2時30分，由甲○○駕駛車牌號碼不詳之自用小
    客車，帶領駕駛車牌號碼ZZ-5450號小貨車之蘇正添（該車
    係蘇正添透過林超雄向何崑霖所承租），至乙○○位於臺北
    縣石碇鄉永定村大湖格8 號之住處外，推由蘇正添持客觀上
    可作為兇器使用之螺絲起子、扳手，踰越圍牆侵入上開乙○
    ○之住宅（侵入住居部分未據提出告訴）後，開啟大門讓甲
    ○○進入，共同竊取不銹鋼八角鋼窗5個、大型不銹鋼圍欄1
    個、不銹鋼鐵窗1 個、實心不銹鋼門1個、空心不銹鋼門1個
    、不銹鋼鍋子3 個、不銹鋼泡茶盤1個、不銹鋼菜刀1把、不
    銹鋼水塔蓋子1個、不銹鋼信箱蓋子1個、聲寶牌對講機電源
    供應器1個、萊斯康1C500電腦字典1台、KENWOOD DPC-141隨
    身CD唱盤1個、單銅心電線12綑、軒尼詩VSOP酒2瓶、金門陳
    年老酒、皇家禮炮及蘇格蘭威士忌各1 瓶等物，於得手後，
    將上開物品放置於上開蘇正添所駕駛之小貨車上。嗣於當日
    下午5 時20分，蘇正添駕駛上開小貨車行經臺北縣石碇鄉石
    碇子埔26號前時，為警攔檢而查獲。
    理  由
一、程序部分：
    本案被告甲○○所犯係死刑、無期徒刑、最輕本刑為3 年以
    上有期徒刑以外之罪，其就被訴事實為有罪之陳述，經本院
    裁定依簡式審判程序而為判決，先予敘明。
二、得心證之理由：
    上開竊盜之犯罪事實，業據被告甲○○於坦承不諱，核與證
    人即告訴人乙○○於警方詢問時所證述之情節相符，尚無矛
    盾或不合常情之處，其所竊取之不銹鋼八角鋼窗5 個、大型
    不銹鋼圍欄 1個、不銹鋼鐵窗1個、實心不銹鋼門1個、空心
    不銹鋼門1 個、不銹鋼鍋子3個、不銹鋼泡茶盤1個、不銹鋼
    菜刀1 把、不銹鋼水塔蓋子1個、不銹鋼信箱蓋子1個、聲寶
    牌對講機電源供應器1個、萊斯康1C500電腦字典1台、KENWO
    OD DPC-141隨身CD唱盤1 個、單銅心電線12綑、軒尼詩VSOP
    酒2瓶、金門陳年老酒、皇家禮炮及蘇格蘭威士忌各1瓶等物
    為警當場查獲後，由告訴人乙○○領回之事實，亦有贓物認
    領保管單1紙（見偵查卷第24頁） 在卷可按，此外，復有共
    同正犯蘇正添所使用之0000000000號行動電話通聯紀錄、內
    政部警政署刑事警察局96年5月25日刑紋字第0960070428 號
    、96年6 月20日刑醫字第0960071275號、96年7月2日刑鑑字
    第0960082470號鑑驗書各1份附卷可參，（見偵查卷第82-91
    頁、第103-104頁、本院96年度易字第1632號卷第52-58頁）
    ，足認被告甲○○之自白與事實相符，應堪採信。本案事證
    明確，被告犯行堪予認定。
三、核被告甲○○所為，係犯刑法第321條第1項第2款及第3款之
    踰越安全設備攜帶兇器竊盜罪。被告甲○○與蘇正添就前揭
    加重竊盜犯行，有犯意聯絡及行為分擔，應成立共同正犯。
    爰審酌被告有多項前科記錄，素行不佳，因貪圖小利，罔顧
    法紀觸犯刑罰，其心態殊不足取，惟其所竊取之物嗣業經發
    還告訴人，造成其損失非屬嚴重，並於審理期間坦承其犯行
    ，其犯後態度尚稱良好等一切情狀，量處如主文所示之刑，
    並諭知易科罰金之折算標準。又本件被告犯罪行為之時間，
    係在中華民國96年4月24日以前，合於中華民國九十六年罪
    犯減刑條例第2條第1項第3款之減刑條件，被告雖係經通緝
    後經緝獲到案，然本院係於上開條例96年7月15日施行後之
    96年10月23日，始以96年北院錦刑簡緝字第823號通緝書通
    緝被告，與該條例第5條不得減刑之規定未符，仍應依法予
    以減刑（最高法院81年度台上字第3382號判決參照），是本
    院減其宣告刑2分之1如主文所示。至共同正犯蘇正添所有，
    持以犯本件竊行之螺絲起子、扳手各1支雖均未扣案，然並
    無證據證明此等物品均已滅失之，應依刑法第38條第1項第2
    款之規定沒收之。
據上論斷，應依刑事訴訟法第273條之1第1項、第310條之2、第2
99條第1 項前段，刑法第28條、第321條第1項第2款、第3款、第
41條第1項前段、第38條第1項第2款，中華民國九十六年罪犯減
刑條例第2條第1項第3款、第7條、第9條，判決如主文。
本案經檢察官蕭方舟到庭執行職務。
中    華    民    國    97    年    5     月    13    日
                  刑事第十庭    法  官  林柏泓
如不服本判決，應於判決送達後10日內向本院提出上訴狀（應抄
附繕本）。告訴人或被害人如對於本判決不服者，應具備理由請
求檢察官上訴，其上訴期間之計算係以檢察官收受判決正本之日
期為準。
以上正本證明與原本無異。
                                書記官  柯貞如
中    華    民    國    97    年    5     月    13    日
附錄本判決論罪之法條：
中華民國刑法第321條
（加重竊盜罪）
犯竊盜罪而有左列情形之一者，處 6 月以上、 5 年以下有期徒刑：
一  於夜間侵入住宅或有人居住之建築物、船艦或隱匿其內而犯之者。
二  毀越門扇、牆垣或其他安全設備而犯之者。
三  攜帶兇器而犯之者。
四  結夥三人以上而犯之者。
五  乘火災、水災或其他災害之際而犯之者。
六  在車站或埠頭而犯之者。
前項之未遂犯罰之。


司法院資訊處製作；財團法人民間司法改革基金會備份。
